臺灣板橋地方法院刑事判決　　　　　　　93年度訴字第2250號
公　訴　人　臺灣板橋地方法院檢察署檢察官
被　　　告　乙○○
選任辯護人　阮祺祥律師
　　　　　　余梅涓律師
　　　　　　舒正本律師
被　　　告　丙○○
選任辯護人　李文娟律師
　　　　　　蘇夏曦律師
　　　　　　許進德律師
被　　　告　甲○○
上列被告等因貪污等案件，經檢察官提起公訴 (92年度偵字第20
642 號、93年度偵字第7254號)， 本院判決如下：
    主      文
乙○○共同連續意圖營利，聚眾賭博，處有期徒刑陸月，如易科
罰金，以參佰元折算壹日。扣案如附表一、附表二編號1 、編號
2 、附表三編號1 至編號7 所示物品均沒收。又連續公務員洩漏
關於中華民國國防以外應秘密之消息，處有期徒刑肆月，如易科
罰金，以參佰元折算壹日。應執行有期徒刑捌月，如易科罰金，
以參佰元折算壹日。扣案如附表一、附表二編號1 、編號2 、附
表三編號1 至編號7 所示物品均沒收。
丙○○共同連續意圖營利，聚眾賭博，處有期徒刑參月，如易科
罰金，以參佰元折算壹日。扣案如附表一、附表二編號1 、編號
2 、附表三編號1 至編號7 所示物品均沒收。
甲○○共同連續意圖營利，聚眾賭博，處有期徒刑伍月，如易科
罰金，以參佰元折算壹日。扣案如附表一、附表二編號1 、編號
2 、附表三編號1 至編號7 所示物品均沒收。
    事      實
一、乙○○係臺北縣政府警察局海山分局新海派出所警員，與丙○○係男女朋友關係，其二人意圖營利，並基於提供場所聚
    眾賭博之概括犯意聯絡，自民國92年6 月16日起至同年9 月
    21日止，提供臺北縣板橋市○○街89巷19號2 樓公眾得出入
    之場所，及自92年9 月22日起至同年10月6 日止，提供基隆
    市○○路○ 段103 巷130 號2 樓公眾得出入之場所，聚集不
    特定之人，利用臺灣加權股票指數成交點數之漲跌為標的，
    以「口」為單位，每口收取新臺幣（下同）600 元至1000元
    不等之費用，由乙○○或丙○○接受賭客以電話或當場下單
    ，對賭臺灣加權股票指數成交點數之漲跌，輸贏以每點200
    元計算，每日接受賭客下注約100 口至150 口，由丙○○記
    帳，賭金則以中國信託商業銀行臺中分行000000000000號乙○○之帳戶，及丙○○徵得不知情之黃翠屏同意後，以其名
    義在誠泰銀行新埔分行開立之000000000000號帳戶收付。期
    間2 人共同此以方式聚集莊武政、吳忠信、黃英彰、胡憲烽
    、陳瑞明、康碩顯、林俊青、丁再發、許佩瑜（其中莊武政
    已死亡，經臺灣板橋地方法院檢察署檢察官另為不起訴處分
    ，餘8 人另經該署檢察官為緩起訴處分）等不特定人在上址
    賭博財物。
二、甲○○基於意圖營利之概括犯意，自92年5 月間某日起至同
    年12月下旬某日止，提供其承租之雲林縣東勢鄉○○○路17
    9 號公眾得出入之場所，以「口」為單位，每口收取手續費
    600 元，聚集不特定人在上址賭博財物。其賭博方式係由不
    特定人下注，與甲○○對賭臺灣加權股票指數成交點數之漲
    跌，輸贏以每點200 元計算。嗣乙○○為分擔其經營之風險
    ，經由不詳真實姓名，綽號「偉民」之介紹，與甲○○取得
    聯繫，甲○○遂自92年6 月16日起至同年10月6 日止，與乙○○、丙○○共同基於供給賭博場所聚眾賭博營利之概括犯
    意聯絡，由乙○○、丙○○在臺北縣板橋市新生接89巷19號
    2 樓、基隆市○○路○ 段10 3巷130 號2 樓等賭博場所，接
    受不特定賭客下注後，再以電話將部分賭客之簽注以每口60
    0 元之代價轉單予甲○○，轉單部分輸贏由甲○○自負，惟
    乙○○、丙○○除賺取手續費之差額外，尚可抽取獲益之3
    成。
三、乙○○為臺北縣政府警察局海山分局新海派出所勤區員警，
    得利用警政署之工作站查詢人民之車籍、
    之資料，自有保密之義務。詎因鄭金城、黃江福前在其與丙○○提供之上開賭博場所賭博積欠賭金未償，明知個人資料
    為應秘密之事項，竟於92年8 、9 月間，多次以自己之密碼
    或借用不知情之魏允中警員之密碼，進入警政署工作站查詢
    鄭金城、黃江福之年籍、車籍、
    之資料。並基於洩漏國防以外秘密之概括犯意，先於同年9
    月3 日以電話將黃江福之車籍資料洩漏予龍更新；復於同年
    月20日以電話洩漏鄭金城之身分證號碼、
    碼予丙○○；再於同年月25日在電話中將黃江福之年籍、身
    分證號碼、
四、嗣經法務部調查局臺北市調查處執行通訊監察作業，而循線
    查知上情。並於92年11月11日執行搜索，在乙○○使用之OD
    -1471 號自用小客車後車箱，扣得附表一所示物品；在臺北
    縣板橋市○○路236 巷128 號1 樓，扣得附表二所示物品；
    在臺中市○○路○ 段124 號3 樓，扣得附表三所示物品；另
    在臺中市○○路267 號7 樓之6 ，扣得附表四所示物品。
五、案經法務部調查局臺北市調查處移送臺灣板橋地方法院檢察
    署檢察官偵查起訴。
    理      由
壹、有罪部分：
一、上揭犯罪事實欄一、二部分之犯行，除被告乙○○自92年9
    月22日日起，仍與被告丙○○共同在基隆市○○路○ 段103
    巷130 號2 樓之公眾得出入之場所，供不特定人下單對賭臺
    灣加權股票指數漲跌等情，為被告乙○○所否認外，其餘犯
    罪事實，均據被告乙○○、丙○○、甲○○於檢察官訊問時
    及本院審理時坦承不諱，核與證人林俊青（臺灣板橋地方法
    院檢察署92年度他字2735號偵查卷宗第134 頁至第136 頁）
    、莊武政（同前卷宗第139 頁至第14 2頁）、胡憲烽（同前
    卷宗第181 頁至第183 頁）、陳瑞明（同前卷宗第184 頁至
    186 頁）、康碩顯（同前卷宗第191 頁至第192 頁）、黃金
    魁（臺灣板橋地方法院檢察署92年度偵字第20642 號偵查卷
    宗第25頁至第28頁）、丁再發（前開卷宗第68頁）等在法務
    部調查局臺北市調查處訊問時所為證述，及證人胡憲烽（臺
    灣板橋地方法院檢察署93年度核退偵字第3745號偵查卷宗第
    8 頁至第11頁）、康碩顯（同前卷宗第13頁至17頁）、林俊
    青（同前卷宗第18頁至21頁）、陳瑞明（同前卷宗第27頁至
    第30頁）等於警詢時，暨證人黃金魁（臺灣板橋地方法院檢
    察署92年度偵字第20642 號偵查卷宗第194 頁至第197 頁）
    、胡憲烽、陳瑞明、康碩顯、林俊青（以上見臺灣板橋地方
    法院檢察署93年度偵字第7254號偵查卷宗第41頁）、許佩瑜
    （同前卷宗第59頁）等於檢察官訊問時證述之情節大致相符
    ；並有通訊（電信）監察作業譯文報告表（附於臺灣板橋地
    方法院檢察署92年度他字第2735號偵查卷宗第4 頁至第11頁
    及臺灣板橋地方法院92年度監字第412 號卷宗）、誠泰銀行
    交易明細查詢單（附於臺灣板橋地方檢察署93年度偵字第72
    54號偵查卷宗第111 頁至第119 頁），誠泰銀行取款條、跨
    行聯行入戶電匯申請書（附於臺灣板橋地方法院檢察署93年
    度偵字第7254號偵查卷宗第125 頁至第138 頁），及中國信
    託商業銀行台中分行交易往來明細、對帳單（附於前開偵查
    卷宗第120 頁至124 頁、第166 頁至第168 頁）附卷足稽。
    此外，復有如附表一、附表二編號1 、2 、附表三編號1 至
    編號8 、附表四編號1 等物品扣案可資佐證。以上俱徵被告
    等之自白屬實。被告乙○○雖否認自92年9 月22日起至同年
    10月6 日止，仍與被告丙○○共同以基隆市上址為賭博場所
    ，供不特定人下單對賭臺灣加權股票指數漲跌之犯行，辯稱
    ：上開基隆之場所係被告丙○○獨自經營，與伊無涉云云。
    惟查，此部分犯罪事實，業據被告丙○○供述明確，且法務
    部調查局臺北市調查處對被告乙○○執行監聽結果，被告乙○○於92年9 月18日與某真實姓名、年籍不詳，自稱「吳志
    烽」之人以電話聯繫時稱：「... 黃小姐（指被告丙○○）
    星期一開始固定在基隆接單，他明天會過去」、「你也要過
    去呀！星期一開始我們就開始合夥了嘛！」、「（問：現在
    是說要誰做主？）黃小姐幫我做主啊！我又不能離開。我們
    是共同的，你就一起上去幫忙。」、「你星期一就跟黃小姐
    去開一個共同帳戶，我們錢都匯進去」等語，有通訊（電信
    ）監察作業譯文報告表在卷為憑（見臺灣板橋地方法院檢察
    署92年度偵字第20642 號偵查卷宗第48頁反面）。而被告乙○○於調查局訊問時亦供承：「我與丙○○二人自92年6 月
    起至9 月22日，在臺北縣板橋市○○街89巷19號2 樓... ，
    以臺指期貨為標的，接受他人下單對賭，嗣因丙○○要向渠
    基隆朋友借款還債，便將該空中交易站遷至基隆市某處，每
    日由丙○○至該處接單對賭。」等語（見臺灣板橋地方法院
    檢察署92年度偵字第20642 號偵查卷宗第227 頁），足見被
    告乙○○主觀上確有自92年9 月22日後，與被告丙○○繼續
    以基隆市前址為賭博場所供不特定人下單對賭臺灣加權股票
    指數漲跌之犯意聯絡，客觀上亦有安排接單簽注及賭金收付
    等相關事宜而參與其事，渠等二人僅因故將賭博場所遷移至
    基隆市該址，並非被告丙○○自行在基隆市另設賭場甚明。
    被告乙○○空言否認上情，顯係卸責之詞，不足採信。綜上
    事證明確，被告等此部分犯行堪予認定。
二、上揭犯罪事實欄三部分，亦據被告乙○○於調查局、檢察官
    訊問及本院審理時坦承不諱，並經證人龍更新（臺灣板橋地
    方法院檢察署92年度偵字第20642 號偵查卷宗第225 頁）、
    魏允中（臺灣板橋地方法院檢察署93年度偵字第7254號偵查
    卷宗第84頁至第85頁）於調查局訊問時證述明確；並有通訊
    （電信）監察作業譯文報告表（附於臺灣板橋地方法院檢察
    署92年度監字第412 號卷宗第21頁、第24頁、第29頁、第31
    頁），及警政署工作站使用紀錄表（附於臺灣板橋地方法院
    檢察署93年度偵字第7254號偵查卷宗第107 頁至110 頁）存
    卷為憑，益徵被告乙○○此部分自白屬實。被告乙○○此部
    分犯行，事證明確，亦堪認定。
三、按刑法第132 條第1 項所謂「應秘密」者，係指文書、圖畫
    、消息或物品等與國家政務或事務上具有利害關係而應保守
    之秘密者而言，非以有明文規定為唯一標準。個人之車籍、
    個人隱私或攸關國家之政務或事務，均屬應秘密之資料，公
    務員自有保守秘密之義務（最高法院91年度台上字第3388號
    判決參照）。被告乙○○就犯罪事實欄三所示，無故洩漏他
    人個人資料之行為，除侵害個人法益外，並侵害國家之法益
    ，核其所為，係犯刑法第132 條第1 項公務員洩漏國防以外
    之秘密罪。至被告乙○○、丙○○就犯罪事實欄一、二（92
    年6 月16日至同年10月6 日）所為，被告甲○○就犯罪事實
    欄二所為，均係犯刑法第266 條第1 項前段之普通賭博罪、
    第268 條前段之意圖營利供給賭博場所罪及同條後段之意圖
    營利聚眾賭博罪。被告乙○○、丙○○就犯罪事實欄一、二
    （被告甲○○92年5 月間獨自經營除外）之全部犯行，與被
    告甲○○自92年6 月16日起至同年10月6 日止意圖營利供給
    賭博場所罪及意圖營利聚眾賭博罪犯行，有犯意之聯絡及行
    為之分擔，皆為共同正犯。被告乙○○、丙○○、甲○○先
    後多次賭博、供給賭博場所及聚眾賭博犯行，及被告乙○○
    先後多次洩漏國防以外應秘密之消息犯行，各係時間緊接，
    手法相同，觸犯構成要件相同之罪名，顯係分別基於概括犯
    意為之，均為連續犯，應各依刑法第56條規定，論以一罪，
    並均加重其刑。被告等三人所犯前開普通賭博罪、意圖營利
    供給賭博場所罪及意圖營利聚眾賭博罪3 罪間，係基於單一
    犯意之決定，達成同一犯罪之各個舉動，應屬法律概念之1
    行為，渠等以1 行為觸犯上述3 罪名，應依想像競合之規定
    ，從一較重之意圖營利聚眾賭博罪處斷。公訴人就被告等普
    通賭博及意圖營利供給賭博場所之犯行雖未提起公訴，惟此
    部分犯行與已起訴之意圖營利聚眾賭博犯行間，有想像競合
    之裁判上一罪關係，為起訴之效力所及，本院自得併予審究
    ，附此敘明。被告乙○○所為聚眾賭博罪、洩漏國防以外應
    秘密罪間，犯意各別，構成要件互殊，應分論併罰。爰審酌
    被告等人犯罪之動機、目的、手段，及渠等以股票指數為賭
    所獲利益、對社會風氣所生影響，而被告丙○○係因與被告
    乙○○交往之故，始參與犯罪，涉案程度較輕，又被告乙○○職司警察工作，竟引介他人賭博，其犯罪情節較之其餘被
    告尤甚；另被告乙○○從事警察工作，為一己之私恣意洩漏
    他人之個人資料，減損社會大眾對國家政務執行之信賴；兼
    衡被告等人犯罪後均坦承犯行之態度等一切情狀，分別量處
    如主文所示之刑，並諭知易科罰金之折算標準；並就被告乙○○部分定其應執行之刑，及其易科罰金之折算標準，以示
    懲儆。
三、扣案附表一、附表二編號1 、編號2 、附表三編號1 至編號
    7 所示物品，為被告乙○○或被告丙○○所有，供被告乙○○、丙○○與被告甲○○共犯本案犯罪所用之物，業據被告
    乙○○、丙○○供明在卷，應依刑法第38條第1 項第2 款規
    定沒收之。而扣案如附表三編號8 、附表四編號1 及編號2
    所示物品，係屬黃翠屏所有，無從併予沒收。另附表三編號
    10所示物品，則分係林佳慧、楊明禮所有，附表四編號3 所
    示物品則係歐陽秀枝所有，與本案亦無何關聯性，自不予宣
    告沒收。至附表二編號3 、編號4 、附表三編號9 等物品，
    並無證據可資證明與本案之關聯性，亦不併予沒收。
貳、不另諭知無罪部分：
一、公訴意旨另謂：被告乙○○為臺北縣政府警察局海山分局新
    海派出所勤區警員，負責勤區戶口查察、巡邏及治安調查工
    作等情，因認其與被告丙○○共同在臺北縣板橋市、基隆市
    前開處所，供不特定人下注對賭臺灣加權股票指數成交點數
    之漲跌，賭金以中國信託商業銀行臺中分行000000000000號
    被告乙○○之帳戶及誠泰銀行新埔分行000000000000號黃翠
    屏帳戶收付賭金之犯行，係另共犯貪污治罪條例第6 條第1
    項第4 款之圖利罪，及洗錢防治法第9 條第1 項之洗錢罪等
    罪嫌。
二、按對於主管或監督之事務，明知違背法令，直接或間接圖自
    己或其他私人不法利益，因而獲得利益者，處5 年以上有期
    徒刑，得併科新臺幣3 千萬元以下罰金。又犯洗錢防制法第
    2 條第1 款之罪者，處5 年以下有期徒刑，得併科新臺幣3
    百萬元以下罰金；貪污治罪條例第6 條第1 項第4 款、洗錢
    防制法第9 條第1 項固分別定有明文。然所謂圖利罪，依刑
    法第131 條之規定，係以對於主管或監督之事務而圖利，為
    構成要件，故其縱屬公務員，而又圖得利益，苟非基於主管
    或監督之事務而為之，仍難構成本罪（最高法院45年台上字
    第922 號判例意旨參照），貪污治罪條例第6 條第1 項第4
    款之圖利罪，本諸同一法理，亦應為相同之解釋。次按警察
    勤務區，為警察勤務基本單位，由警員一人負責。於警勤區
    內，由警勤區警員執行之，以戶口查察為主，並擔任社會治
    安調查等任務；警察勤務條例第5 條、第11條第1 款規定甚
    明。是本案應審究者，厥為警員自己犯罪得利而未加舉發，
    能否逕為貪污治罪條例第6 條第1 項第4 款之圖利罪。
三、經查：
  (一)被告乙○○、丙○○自92年6 月16日起至同年9 月21日止，
    以上述賭博場所，供不特定人下單對賭臺灣加權股票指數漲
    跌之犯行，雖經認定如前。然渠等賭博場所係設於「臺北縣
    板橋市○○街89巷19號2 樓」及「基隆市○○路○ 段103 巷
    130 號2 樓」，經本院向臺北縣政府警察局海山分局函詢結
    果，該址所在均非被告乙○○任職臺北縣政府警察局海山分
    局新海派出所期間之警勤範圍，此有該局94年1 月31日第09
    40003788號函檢附之被告乙○○職務及轄區範圍一覽表附卷
    可參。則被告乙○○就上述地址所在轄區內之事務，是否有
    主管或監督之權責，已非無疑。
  (二)被告乙○○係藉由供給賭博場所及聚眾賭博之行為營利，而
    供給賭博場所及聚眾賭博均非警察人員主管或監督之事務，
    而係不問何人均有從事之可能，與警察人員所司職務並無對
    價關係。被告乙○○擔任警察職務，雖有取締不法之職責，
    倘被告乙○○知有不法行為，藉由不為取締而獲益，固屬貪
    污治罪條例第6 條第1 項第4 款規定之違反；惟關於不法行
    為本身之不作為義務，非唯警察人員有之，任何國民皆然，
    非謂負有取締不法權責之公務員，因從事不法行為獲得利益
    者，即有貪污治罪條例第6 條第1 項第4 款規定之適用，否
    則檢、警、調人員若有故意犯罪獲利者，豈非皆應以此法論
    罪科刑，此觀同具警察身分之賭客黃金魁等人，公訴人均以
    其涉犯刑法第266 條第1 項前段之普通賭博罪為由，以93年
    度偵字第7254號緩起訴處分，而非以其等負有偵查犯罪權限
    ，遽論以貪污治罪條例之罪甚明。是被告乙○○為前述與其
    主管、監督事務無關之供給賭博場所、聚眾賭博營利犯行，
    自不因其具有公務員身分，即得以貪污治罪條例第6 條第1
    項第4 款之圖利罪名相繩。從而，其共犯即被告丙○○要無
    同條例第3 條規定之適用，亦不得論以圖利罪之共犯。
  (三)被告乙○○、丙○○所為如犯罪事實欄一、二所示犯行，係
    犯刑法第266 條第1 項之賭博罪、第268 條前段、後段之意
    圖營利供給賭博場所罪及意圖營利聚眾賭博罪，既不構成貪
    污治罪條例第6 條第1 項第4 款之圖利罪，自與洗錢防制法
    第3 條所定重大犯罪之要件不符，亦否屬同法第2 條所指之
    洗錢行為。另渠等以中國信託商業銀行臺中分行0000000000
    00號帳戶及誠泰銀行新埔分行000000000000號帳戶收付賭金
    之行為，亦非屬洗錢防制法第9 條第1 項之洗錢罪，公訴人
    此部分指訴，容有未洽。此外，復查無其他證據可認被告乙○○、丙○○涉有此部分犯罪，本應為無罪之判決，但公訴
    人認被告乙○○、丙○○此部分行為與前開有罪科刑之聚眾
    賭博罪間，有牽連犯之裁判上一罪關係，爰不另為無罪之諭
    知。
四、公訴意旨又謂：被告乙○○於92年7 月2 日晚間某時許，在
    新海派出所內查得「許慧苓」之前科紀錄等應秘密資料後，
    以電話洩漏予曾葦熏，因認被告乙○○尚涉犯刑法第132 條
    第1 項之公務員洩漏國防以外之秘密罪。公訴人此部分所指
    ，無非係以通訊監察譯文、內政部警政署資字第0920153927
    號函及臺北縣政府警察局海山分局查詢戶役政、國人入出境
    、刑案及車籍資料使用紀錄為據。然查：證人曾葦熏於調查
    局訊問時證稱：「92年6 、7 月間，我因故要找尋許慧苓未
    果，當時乙○○聽到我要委託徵信社找人，便主動表示可以
    代為查詢資料，我當場便將許慧苓之
    意書，希望他能夠幫我查詢許慧苓是否出境，過了幾天乙○○打電話告訴我許慧苓沒有前科，並且因他沒有密碼的關係
    無法幫我查詢許女是否有出境。」等語（見臺灣板橋地方法
    院檢察署93年度偵字第7254號偵查卷宗第94頁反面）；又依
    卷附通訊（電信）監察作業譯文報告表之記載，被告乙○○
    於92年7 月3 日致電曾葦熏，係告以：「... 我跟你講，你
    叫我查那個許慧苓呀，沒有資料，她沒有前科... 。」等語
    （見前開偵查卷宗第169 頁）。足見被告乙○○雖受曾葦熏
    之託查詢許慧苓之出境紀錄，惟因許慧苓無前科紀錄而查無
    資料，遂將此情轉告曾葦熏。參之一般人原即以無前科為常
    ，被告乙○○僅告知曾葦熏查無許慧苓之前科、出境資料之
    情，實未洩漏何種應秘密之消息，自不得逕以公務員洩漏國
    防以外之秘密罪論。是被告乙○○此部分被訴行為，本應為
    無罪之判決，惟公訴人認被告乙○○此部分犯嫌與前開經認
    定之公務員洩漏國防以外之秘密罪間，有連續犯之裁判上一
    罪關係，爰不另為無罪之諭知，附此敘明。
據上論斷，應依刑事訴訟法第299 條第1 項前段，刑法第28條、
第56條、第132 條第1 項、第268 條、第266 條第1 項前段、第
55條、第41條第1 項前段、第51條第5 款、第38條第1 項第2 款
，罰金罰鍰提高標準條例第1 條前段、第2 條，判決如主文。
本案經檢察官王家春到庭執行職務。
中　　華　　民　　國　　94　　年　　4 　　月　　7 　　日
                          臺灣板橋地方法院刑事第二庭
                              審判長法  官  鄭  水  銓
                                    法  官  陳  福  來
                                    法  官  廖  怡  貞
以上正本證明與原本無異。
如不服本判決應於送達後10日內向本院提出上訴狀。
                                    書記官　鄒  秀  珍
中　　華　　民　　國　　94　　年　　4 　　月　　14　　日
附錄本案論罪科刑法條全文：
刑法第268條
意圖營利，供給賭博場所或聚眾賭博者，處三年以下有期徒刑，
得併科三千元以下罰金。
刑法第266條
在公共場所或公眾得出入之場所賭博財物者，處一千元以下罰金
。但以供人暫時娛樂之物為賭者，不在此限。
當場賭博之器具與在賭檯或兌換籌碼處之財物，不問屬於犯人與
否，沒收之。
刑法第132條
公務員洩漏或交付關於中華民國國防以外應秘密之文書、圖畫、
消息或物品者，處三年以下有期徒刑。
因過失犯前項之罪者，處一年以下有期徒刑、拘役或三百元以下
罰金。
非公務員因職務或業務知悉或持有第一項之文書、圖畫、消息或
物品，而洩漏或交付之者，處一年以下有期徒刑、拘役或三百元
以下罰金。
附表一
┌──┬────────────┬──────────┐
│編號│扣案物品                │數量                │
├──┼────────────┼──────────┤
│1   │臺灣加權股票指數下單紀錄│2 頁                │
│    │單                      │                    │
└──┴────────────┴──────────┘
附表二
┌──┬────────────┬──────────┐
│編號│扣案物品                │數量                │
├──┼────────────┼──────────┤
│1   │帳證資料                │4 頁                │
├──┼────────────┼──────────┤
│2   │乙○○存摺              │3 本                │
├──┼────────────┼──────────┤
│3   │丙○○存摺              │1 本                │
├──┼────────────┼──────────┤
│4   │記事簿                  │1 本                │
└──┴────────────┴──────────┘
附表三
┌──┬────────────┬──────────┐
│編號│扣案物品                │數量                │
├──┼────────────┼──────────┤
│1   │客戶下單資料（一）      │1 頁                │
├──┼────────────┼──────────┤
│2   │客戶下單資料（二）      │2 頁                │
├──┼────────────┼──────────┤
│3   │客戶下單資料（三）      │14頁                │
├──┼────────────┼──────────┤
│4   │92年7月客戶下單報表     │1 冊                │
├──┼────────────┼──────────┤
│5   │92年8月客戶下單報表     │1 冊                │
├──┼────────────┼──────────┤
│6   │92年9月客戶下單統計表   │1 冊                │
├──┼────────────┼──────────┤
│7   │電腦磁片（內含客戶下單統│1 張                │
│    │計用表格檔案）          │                    │
├──┼────────────┼──────────┤
│8   │誠泰銀行新埔分行00000000│1 本                │
│    │7069號黃翠屏存款帳戶存摺│                    │
├──┼────────────┼──────────┤
│9   │乙○○護照函文等資料    │1 冊                │
├──┼────────────┼──────────┤
│10  │林佳慧、楊明禮國民身分證│各1 件              │
│    │正本                    │                    │
└──┴────────────┴──────────┘
附表四
┌──┬────────────┬──────────┐
│編號│扣案物品                │數量                │
├──┼────────────┼──────────┤
│1   │誠泰銀行新埔分行00000000│1 本                │
│    │7069號黃翠屏存款帳戶存摺│                    │
├──┼────────────┼──────────┤
│2   │黃翠屏之印鑑            │1 枚                │
├──┼────────────┼──────────┤
│3   │台中商業銀行入戶電匯通知│2 頁                │
│    │單                      │                    │
└──┴────────────┴──────────┘
